臺灣臺北地方法院民事簡易判決
111年度北簡字第14465號
原      告  徐展鴻  
被      告  固德資產管理顧問股份有限公司

法定代理人  王鈺喬  

上列當事人間請求債務人異議之訴事件，本院於民國111年10月2
1日言詞辯論終結，判決如下：
    主      文
本院111年度司執字第116450號清償債務強制執行事件之強制執
行程序，應予撤銷。
訴訟費用新臺幣1,000元由被告負擔。
    事實及理由
一、被告經合法通知，未於言詞辯論期日到場，核無民事訴訟法
    第386條所列各款情事，爰依原告之聲請，由其一造辯論而
    為判決，合先敘明。
二、原告主張略以：被告前積欠訴外人遠傳電信股份有限公司（
    下稱遠傳公司）電信費新臺幣（下同）20,376元（應為民國
    106年11月未再繳款，下稱系爭電信費），後遠傳公司將系
    爭電信費債權讓予被告。被告向臺灣嘉義地方法院（下稱嘉
    義地院）聲請對原告核發支付命令（111年度司促字第761號
    ，下稱系爭支付命令），然原告因未曾收到嘉義地院系爭支
    付命令，以致無法於20日內聲明異議，系爭支付命令因而確
    定，被告並於111年9月28日持系爭支付命令暨確定證明書向
    本院聲請強制執行（案號：本院111年度司執字第116450號
    ，下稱系爭執行事件）。原告因久居新北市達6年以上，系
    爭支付命令寄送至原告之戶籍地，並未合法送達，且系爭電
    信費債權請求權，顯已罹於2年之時效（依民法第127條第8
    款），為此，依法提起本件訴訟等語。並聲明：本院111年
    度司執字（原告誤植為甲字但不影響可得特定，應予更正）
    第116450號強制執行事件之強制執行程序應予撤銷。
三、被告未於言詞辯論期日到場，亦未於言詞辯論前提出書狀作
    任何聲明或陳述。
四、本院之判斷：
㈠原告主張曾有積欠訴外人遠傳公司系爭電信費，因遠傳公司將
  系爭電信費債權讓予被告，被告向嘉義地院聲請對原告核發系
  爭支付命令，原告因未於20日內聲明異議，系爭支付命令確定
  ，被告並於111年9月28日持系爭支付命令暨確定證明書向本院
  聲請系爭執行事件等情，業經本院依職權調取系爭支付命令及
  系爭執行事件卷宗核閱無誤，故原告主張上開事實經過，足堪
  認定。
㈡按執行名義無確定判決同一之效力者，於執行名義成立前，如
  有債權不成立或消滅或妨礙債權人請求之事由發生，債務人亦
  得於強制執行程序終結前提起異議之訴，強制執行法第14條第
  2項定有明文。而所謂「消滅債權人請求之事由」，係指足以
  使執行名義之請求權及執行力消滅之原因事實，如清償、提存
  、抵銷、免除、混合、債權之讓與、債務之承擔、解除條件之
  成就、和解契約之成立等。所謂「妨礙債權人請求權之事由」
  ，則係指可使執行名義所載請求之全部或一部暫難行使之事由
  ，如因債權人之允許而得延期清償等。查被告所執之執行名義
  ，既屬104年7月1日修正公布後確定之系爭支付命令暨確定證
  明書（於111年3月17日確定），該支付命令並無與確定判決具
  同一效力至明，原告即得以系爭支付命令確定前所發生之事由
  ，提起債務人異議之訴，合先說明。
㈢又按商人、製造人、手工業人所供給之商品及產物之代價請求
  權，因2年間不行使而消滅，民法第127條第8款定有明文。所
  謂「商品」，法文上雖無明確定義，然該條所定之請求權，在
  立法上均有宜速履行或應速履行之目的。又所稱商人、製造人
  、手工業人所供給之商品及產物之代價，係指商人就其所供給
  之商品及製造人、手工業人就其所供給之產物之代價而言，蓋
  此項代價債權多發生於日常頻繁之交易，故賦與較短之時效期
  間以促從速確定（最高法院39年台上字第1155號判決意旨參照
  ）。是所謂「商品」定義之範圍，應自該商品是否屬「日常頻
  繁之交易，且有促從速確定必要性」以為觀察。茲「電信」係
  指利用有線、無線，以光、電磁系統或其他科技產品發送、傳
  輸或接收符號、信號、文字、影像、聲音或其他性質之訊息，
  「電信服務」係指利用電信設備所提供之通信服務，電信法第
  2條第1款、第3款定有明文。電信公司經營電信業務，提供有
  線、無線之電信網路發送、傳輸或接收符號、信號、文字、影
  像、聲音或其他性質之訊息而向使用者收取對價，而現今社會
  無線通信業務益加蓬勃發展，使用至為頻繁，此類債權應有從
  速促其確定之必要性，應認電信服務為電信業者提供之商品，
  而電信費用則為其提供商品之代價，電信公司對用戶之電信費
  用請求權，應有民法第127條第8款2年短期時效之適用（臺灣
  高等法院暨所屬法院92年法律座談會民事類提案第4號審查意
  見及研討結果可資參照）。又按債務人於受通知時，所得對抗
  讓與人之事由，皆得以之對抗受讓人，亦為民法第299條第1項
  亦有明文。依上開說明，原告所積欠之系爭電信費20,376元，
  核屬民法第127條第8款所規定之商品，自應適用2年短期時效
  。又原告係於106年6月22日向訴外人遠傳公司申請電信服務，
  並積欠系爭電信費20,376元，訴外人遠傳公司則於108年12月2
  7日將系爭電信費債權讓予被告，被告於111年1月25日向嘉義
  地院聲請對原告核發系爭支付命令，並持系爭支付命令暨確定
  證明書向本院聲請系爭執行事件。而縱直接以被告於108年12
  月27日受讓系爭電信費債權為起計時效，至111年1月25日聲請
  對原告核發系爭支付命令之時，顯已逾2年時效期間。是原告
  主張系爭電信費債權請求權顯已罹於時效，其得拒絕給付，於
  法有據，則原告依強制執行法第14條第2項，請求撤銷系爭執
  行事件之強制執行程序，亦為有理由，應予准許。
五、綜上所述，原告主張系爭電信費債權已罹於2年短期時效，
    並依強制執行法第14條第2項，請求本院系爭執行事件之強
    制執行程序應予撤銷，經本院查對系爭執行事件案號並予更
    正無誤，依前所述，原告本件請求，為有理由，應予准許。
六、本件事證已臻明確，兩造其餘主張陳述及攻擊防禦方法，核不生影響於判決之結果，爰不一一論列；被告嗣於言詞辯論期日後雖於111年10月26日進答辯狀，然並無提出遲於言詞辯論終結後始提出之正當事由，本院程序上已無從審酌，況且，被告所爭執專案補貼款性質不適用2年短期時效，應適用15年時效云云，但依據最高法院及臺灣高等法院暨所屬法院92年法律座談會民事類提案第4號審查意見及研討結果之見解觀之，被告並未提出系爭電信費之服務契約，一般而言，專案補償款通常係指在專案合約期間內，消費者不得退租、轉換至預付卡或被銷號，否則須賠償專案補償款，並有不同之補償款計算方式之約定，是該專案補償款係原告當初申辦門號時同意綁約一定期間而減免之電信服務之優惠價差，實質上，亦屬電信公司所販售商品之代價之部分，僅係商業銷售方法上轉換名稱而已，非屬違約金性質，自應與月租費、商品價金等同視之，仍屬電信公司販售商品之代價無疑，而仍應有民法第127條第8款所規定2年短期時效之適用，被告受讓系爭電信費債權（包含電信費4,919元、服務費890元及專案補償款14,567元）至聲請發系爭支付命令時，顯已逾2年時效期間，被告對原告就本件補償款14,567元部分之請求權當然已罹於時效，原告既為本件起訴並為時效抗辯，依民法第144條第1項規定，亦得拒絕給付被告，併此敘明。
七、訴訟費用負擔之依據：民事訴訟法第78條。本件訴訟費用額
    ，依後附計算書確定如主文所示。
中　　華　　民　　國　　111 　年　　11　　月　　4 　　日
　　　　　　　　　臺北簡易庭  法　官　徐千惠
以上正本係照原本作成。
如不服本判決，應於判決送達後20日內向本庭（臺北市○○區○○○
路0段000巷0號）提出上訴狀，並按他造當事人之人數附繕本。
如委任律師提起上訴者，應一併繳納上訴審裁判費。
中　　華　　民　　國　　111 　年　　11　　月　　4 　　日
                              書記官  蘇冠璇
訴訟費用計算書
項　　　　目             金 　額（新臺幣）　　   備註
第一審裁判費　　　              1,000元
合　　　　計　　　              1,000元